臺灣臺北地方法院民事判決　　　　　　　96年度訴字第8737號
原　　　告　壬○○
被　　　告　丁○○
　　　　　　戊○○
　　　　　　辰○○
　　　　　　最高法院檢察署
上　1　 人
法定代理人　庚○○
被　　　告　臺灣臺南地方法院檢察署
上　1　 人
法定代理人　蔡瑞宗
被　　　告　丙○○
　　　　　　癸○○
　　　　　　己○○
　　　　　　辛○○
　　　　　　卯○○
　　　　　　寅○○
　　　　　　子○○
　　　　　　乙○○
　　　　　　丑○○
　　　　　　甲○○
上列當事人間請求損害賠償事件，本院判決如下：
    主  文
原告之訴駁回。
訴訟費用由原告負擔。
    事實及理由
一、原告主張：原告之父黃萬得前於民國71年間向被告丁○○購
    買坐落台南縣新營段689 之33地號土地及其上建號6027之房
    屋，惟被告丁○○卻於73年3 月7 日向臺灣臺南地方法院（
    下稱台南地院）提起73年度訴字第1130號確認法定抵押權存
    在之訴，並教唆被告辰○○於上開訴訟中虛偽陳述，略謂黃
    萬得係於71年11月29日與丁○○簽訂房屋委建合約書，約定
    由黃萬得以總價新臺幣（下同）83萬元委託被告丁○○代向
    業主購買基地，另以總價67萬元向丁○○委建2 層樓房1 棟
    ，並以總價42萬元向丁○○委建第3 層增建部份，建物部分
    除自備款17萬元分5 期繳納外，餘92萬元則於房屋完成並辦
    理所有權保存登記後設定抵押權以為擔保云云。原告乃向臺
    灣臺南地方法院檢察署（下稱台南地檢署）對被告丁○○及
    辰○○2 人提起偽證告訴，卻遭台南地檢署以94年度營偵字
    第52號處分不起訴，嗣經台灣高等法院檢察署94年度上聲議
    字第252 號駁回原告再議聲請。依大法官解釋第115 號理由
    書，普通法院裁判與行政處分相反，不得執行。另依土地登
    記規則第56條第3 項，關於登記原因之事項與登記簿或其證
    明文件不符，而未能證明其不符原因者，不得執行。如上所
    述，被告辰○○之證詞與土地登記簿登記不符又未能證明不
    符原因，上開不起訴處分及駁回再議聲請之處分係依其虛偽
    證詞所為，自不得執行；又依民事訴訟法第384 條規定，
    當事人於言詞辯論時為訴訟標的認諾者，應本其認諾而判決
    當事人敗訴，另依消費者保護法第51條規定，因企業經營者
    之故意所致損害，消費者得請求損害額3 倍以下之懲罰性賠
    償金。被告丁○○於台南地院73年度訴字第1130號確認法定
    抵押權存在事件言詞辯論時認諾給付原告之被繼承人坐落台
    南縣新營市689 之33號土地及3 層樓建物一棟，造價197 萬
    元，被告戊○○、辰○○則在台南地檢署、台灣高等法院台
    南分院檢察署為虛偽陳述，是原告自得依上開消費者保護法
    之規定請求被告丁○○、戊○○、辰○○等3 人賠償3 倍即
    596 萬元之損害賠償；另按因避免自己生命急迫之危險所為
    之行為，不負賠償責任，為保護自己權利，對於他人之自由
    或財產施以拘束、押收或毀損者，不負損害賠償之責，民法
    第150 、151 條分別定有明文，自前開台南地院73年度訴字
    第1130號確認法定抵押權存在事件判決後20年來，法院一直
    不願依法審判，致原告面臨生存問題，故原告依刑法第24條
    規定為維護國家、燒毀中國國民黨黨部、打死法官、檢察官
    、為民除害時，被告最高法院檢察署、己○○、辛○○、卯
    ○○、寅○○、子○○、乙○○、丑○○及甲○○等人應保
    護原告云云。並聲明：(一)台南地檢署94年度營偵字第52號不
    起訴處分書、台灣高等法院台南分院檢察署94年度上聲議字
    第252 號處分書不得執行，(二)被告應保護被告丙○○、癸○○犯刑法第124 條枉法裁判罪，(三)被告丁○○、戊○○、辰
    ○○應連帶賠償576 萬元，及自72年12月5 日起以年息百分
    之五計算之利息，(四)被告最高法院檢察署、己○○、辛○○
    、卯○○、寅○○、子○○、乙○○、丑○○及甲○○應於
    原告拘束國家公務員、強取5 萬元以下財物作為生活費、燒
    毀中國國民黨部、打死法官、檢察官時保護原告。
二、按原告之訴，依其所訴之事實，在法律上顯無理由者，法院
    得不經言詞辯論，逕以判決駁回之，民事訴訟法第249條第2
    項定有明文。又所謂原告之訴，依其所述之事實，在法律上
    顯無理由者，係指依原告於訴狀內記載之事實觀之，在法律
    上顯然不能獲得勝訴之判決者而言，最高法院62年台上字第
    845 號判例意旨可資參照。經查：
  (一)原告對被告丁○○、辰○○提起偽證告訴，經台南地檢署94
    年度營偵字第52號為不起訴處分，嗣經台灣高等法院檢察署
    台南分院檢察署94年度上聲議字第252 號駁回再議聲請，固
    有其提出之處分書影本可稽。惟民事訴訟乃國家司法機關針
    對私人間私法上之權利義務所發生之爭執糾紛所設解決之程
    序制度，係為解決民事糾紛之程序；至於刑事確定判決執行
    或檢察官所為處分之效力，係國家機關是否執行其刑罰權範
    疇，應遵循刑事訴訟法之規定予以處理，核無由民事法院以
    規範私權之實體法予以適用之餘地，原告主張上開處分書不
    得執行，顯屬無理。
  (二)原告復請求被告應保護被告丙○○、癸○○犯刑法第124 條
    枉法裁判罪云云，惟綜觀起訴狀，原告並未表明其請求權基
    礎為何，且其聲明內容係求命判決被告應保護他人為犯罪行
    為，顯與公共秩序、善良風俗相違，是其請求顯無理由，應
    予駁回。
  (三)原告另以被告丁○○於台南地院73年度訴字第1130號確認法
    定抵押權存在事件言詞辯論時認諾給付原告之被繼承人坐落
    台南縣新營市689 之33號土地及3 層樓建物一棟，造價197
    萬元，被告戊○○、辰○○則於台南地檢署、台灣高等法院
    台南高分院檢察署為虛偽陳述為由，主張其得依消費者保護
    法第51條規定請求被告丁○○、戊○○、辰○○連帶賠償
    596 萬元云云。惟查，原告於上開訴訟係主張其承攬系爭建
    物之興建，因定作人黃萬得積欠工程款未為給付，始請求確
    認法定抵押權存在，被告丁○○並未認諾給付原告系爭土地
    及建物乙事，有該判決書可稽，遑論消費者保護法係於83年
    1 月11日始經總統令制定公布，上開訴訟亦非屬消費者與企
    業經營者間之糾紛；又關於原告主張被告戊○○、辰○○偽
    證部分，復經台南地院檢察署94年度營偵字第52號為不起訴
    處分，是原告主張被告丁○○、戊○○、辰○○應負損害賠
    償責任云云，顯無理由，應予駁回。
  (四)又原告以司法機關自台南地院73年度訴字第1130號確認法定
    抵押權存在事件判決後20年來，一直不願依法審判，致其面
    臨生存問題為由，請求被告最高法院檢察署、己○○、辛○○、卯○○、寅○○、子○○、乙○○、丑○○及甲○○於
    其拘束國家公務員、強取5 萬元以下財物作為生活費、燒毀
    中國國民黨部、打死法官、檢察官時保護原告云云。惟查，
    原告若係主張承審法官或檢察官執行職務侵害其權利而請求
    國家賠償，依國家賠償法第13條規定，應於承審法官或檢察
    官就其參與審判或追訴案件犯職務上之罪，經判決有罪確定
    者，始有國家賠償法之適用。今原告於系爭判決及不起訴處
    分確定後，空言任意指摘法院不願依法審判，卻未提出任何
    證據以實其說，其請求亦不符上開國家賠償法之規定，實難
    認其請求有何理由，更遑論其請求不相干之被告最高法院檢
    察署、己○○、辛○○、卯○○、寅○○、子○○、乙○○
    、丑○○及甲○○等於其違法拘束他人自由、強取財物、燒
    毀中國國民黨部、打死法官、檢察官時保護之，更無任何請
    求權基礎，其請求核屬違反公序良俗，故此部分請求亦屬無
    據。
五、綜上所述，本件依原告所主張之事實，均無按其聲明為勝訴
    之判決，原告之訴於法律上顯無理由，爰依民事訴訟法第
    249 條第2 項規定，不經言詞辯論逕予駁回。
六、結論：原告之訴為無理由，依民事訴訟法第78條，判決如主
    文。
中　　華　　民　　國　　96　　年　　12　　月　　31　　日
                  民事第五庭    法　官　胡宏文
以上正本係照原本作成
如對本判決上訴，須於判決送達後20日內向本院提出上訴狀
中　　華　　民　　國　　97　　年　　1 　　月　　2 　　日
                    　　　　　　書記官　曾寶生
